Inventaris van het archief van het Ministerie van Financiën: Centrale Directie Financieel-Economische Zaken, 1940-1979
Nationaal Archief, Den Haag
- (Beheer van de) Rijksbegroting 1945-2000, 015
  - Het opstellen van wetsontwerpen tot vaststelling van de hoofdstukken van de begroting voor de takken van rijksdienst die voor een afzonderlijk beheer zijn aangewezen en waarover deze het beheer voert. 1945-1993, 78
    - Begroting 1957., 1956-1958; div. nrs
      - Staatsmuntbedrijf, algemeen, 1956-1957, 91
      - Staatsmuntbedrijf, wijzigingen, 1958, 92
    - Begroting 1958., 1957-1959; div. nrs
      - Staatsmuntbedrijf, algemeen, 1957-1958, 108
      - Staatsmuntbedrijf, wijzigingen, 1959, 109
    - Begroting 1959., 1958-1960; div. nrs
      - Staatsmuntbedrijf, algemeen, 1958-1959, 122
      - Staatsmuntbedrijf, wijzigingen, 1960, 123
    - Begroting 1960., 1959-1961; 138
      - Staatsmuntbedrijf, 1959-1961, 138
    - Begroting 1961., 1961-1962; div. nrs
      - Staatsmuntbedrijf, algemeen, 1961, 186
      - Staatsmuntbedrijf, wijzigingen, 1962, 152
    - Begroting 1962., 1961-1963; div. nrs
      - Staatsmuntbedrijf, algemeen, 1961, 187
      - Staatsmuntbedrijf, wijzigingen, 1962-1963, 171
    - Begroting 1963., 1962-1965; div. nrs
      - Staatsmuntbedrijf, algemeen, 1962-1963, 188
      - Staatsmuntbedrijf, wijzigingen, 1964-1965, 183
    - Begroting 1964., 1963-1966; div. nrs
      - Staatsmuntbedrijf, algemeen, 1963-1964, 190
      - Staatsmuntbedrijf, wijzigingen, 1965-1966, 191
    - Begroting 1965., 1963-1967; div. nrs
      - Staatsmuntbedrijf, algemeen, 1963-1965, 411
      - Staatsmuntbedrijf, wijzigingen, 1966-1967, 242
    - Begroting 1966., 1965-1967; div. nrs
      - Staatsmuntbedrijf, algemeen, 1965-1966, 410
      - Staatsmuntbedrijf, wijzigingen, 1966-1967, 252
    - Begroting 1967., 1966-1968; div. nrs
      - Staatsmuntbedrijf, 1966-1968, 266
      - Staatsmuntbedrijf, wijzigingen, 1968, 267
    - Begroting 1968., 1967-1970; div. nrs
      - Staatsmuntbedrijf, algemeen, 1967, 409
      - Staatsmuntbedrijf, wijzigingen, 1968-1970, 278
    - Begroting 1969., 1968-1971; div. nrs
      - Staatsmuntbedrijf, algemeen, 1968-1969, 399
      - Staatsmuntbedrijf, wijzigingen, 1970-1971, 291
    - Begroting 1970., 1969-1971; div. nrs
      - Staatsmuntbedrijf, algemeen, 1969-1970, 401
      - Staatsmuntbedrijf, wijzigingen, 1970-1971, 459
    - Begroting 1971., 1970-1973; div. nrs
      - Staatsmuntbedrijf, algemeen, 1970-1971, 325
      - Staatsmuntbedrijf, wijzigingen, 1972-1973, 465
    - Begroting 1972., 1971-1973; div. nrs
      - Staatsmuntbedrijf, algemeen, 1971-1973, 341
      - Staatsmuntbedrijf, wijzigingen, 1973, 454
    - Begroting 1973., 1972-1974; div. nrs
      - Staatsmuntbedrijf, algemeen, 1972, 354
      - Staatsmuntbedrijf, wijzigingen, 1974, 483
    - Begroting 1974., 1973-1976; div. nrs
      - Staatsmuntbedrijf, algemeen, 1973, 383
      - Staatsmuntbedrijf, wijzigingen, 1975-1976, 384
    - Begroting 1975., 1974-1976; 398
      - Staatsmuntbedrijf, 1974-1976, 398
    - Begroting 1976., 1975-1977; div. nrs
      - Staatsmuntbedrijf, algemeen, 1975, 404
      - Staatsmuntbedrijf, wijzigingen, 1976-1977, 405
    - Begroting 1977., 1976-1978; div. nrs
      - Staatsmuntbedrijf, algemeen, 1976, 408
      - Staatsmuntbedrijf, wijzigingen, 1978, 427
    - Begroting 1978., 1977-1979; div. nrs
      - Staatsmuntbedrijf, 1977-1978, 440
      - Staatsmuntbedrijf, 1978-1979, 783; 5086-0296
    - Begroting 1979., 1978-1982; div. nrs
      - Staatsmuntbedrijf, 1978-1979, 449
      - Staatsmuntbedrijf, 1980-1982, 784; 5086-0295
  - Het opstellen van de rekening van de takken van rijksdienst die voor een afzonderlijk beheer zijn aangewezen. 1945-1993, 83
    Grondslag: Bedrijvenwet (Stb. 1928, 249), art. 17, eerste lid.
    - Jaarrekening van het Staatsmuntbedrijf over 1975., 1976; 542
    - Jaarrekening van het Staatsmuntbedrijf over 1978., 1979; 544
    - Jaarrekening van het Staatsmuntbedrijf over 1979., 1980; 546
  - Het geven van commentaar op nota's, rapporten en verslagen van de Algemene Rekenkamer. 1945-1977, 416
    - Controle op de personeelsuitgaven., 1968-1977; 792; 5086-0734
    - Verslag over uitgevoerde controle werkzaamheden gedurende het vierde kwartaal 1976., 1977; 793; 5086-0735
  - Het opstellen van jaarverslagen. 1940-, 9045
    - Jaarverslagen., 1969-1979; div. nrs
      - Jaarverslagen 1968-1971, 1969-1972, 797; 5086-305
      - Jaarverslagen 1975-1978, 1976-1979, 798; 5086-306